臺灣新北地方法院刑事判決
111年度審易字第55號
公  訴  人  臺灣新北地方檢察署檢察官
被      告  黃偉勛


上列被告因竊盜案件，經檢察官提起公訴（110年度偵字第34607
號），被告於本院準備程序中就被訴事實為有罪之陳述，經本院
裁定進行簡式審判程序，判決如下：
    主  文
黃偉勛犯竊盜罪，處有期徒刑貳月，如易科罰金，以新臺幣壹仟
元折算壹日。又犯攜帶兇器竊盜罪，處有期徒刑參月，如易科罰
金，以新臺幣壹仟元折算壹日。應執行有期徒刑肆月，如易科罰
金，以新臺幣壹仟元折算壹日。緩刑貳年。
    事  實
一、黃偉勛意圖為自己不法之所有，分別為下列行為：
　㈠於民國110年6月22日3時2分許，在新北市○○區○○○街00號「正
    義國民小學」大門前人行道，趁無人注意之際，徒手竊取林
    勛予所有車牌號碼000-0000號普通重型機車上之後照鏡1組
    與鈦合金六角螺絲1對（價值新臺幣【下同】8,760元)，得
    手後旋即離去。
　㈡於110年7月15日17時42分許，在新北市○○區○○○街000號前，
    趁無人注意之際，持客觀上足對人之生命、身體、安全構成
    威脅，具有危險性而可供兇器使用之六角扳手1支，拆卸邵
    偉倫所有車牌號碼000-0000號普通重型機車上之傳動蓋1個
    與螺絲8顆(價值1,200元至1,500元)而竊取之，得手後旋即
    離去。嗣林勛予、邵偉倫發覺遭竊報警處理，經警調閱監視
    器錄影畫面後，循線通知黃偉勛到案說明，經其提出上開傳
    動蓋1個與螺絲8顆（已發還邵偉倫）扣案而查獲。 
二、案經林勛予、邵偉倫訴由新北市政府警察局三重分局報告臺
    灣新北地方檢察署檢察官偵查起訴。
    理  由
壹、程序方面：
    本件被告黃偉勛所犯係死刑、無期徒刑、最輕本刑為3年以
    上有期徒刑以外之罪，其於準備程序中就被訴事實為有罪之
    陳述，經法官告知簡式審判程序之旨，並聽取公訴人及被告
    之意見後，依刑事訴訟法第273條之1第1項規定，裁定本案
    改依簡式審判程序審理，且依刑事訴訟法第273條之2及第15
    9條第2項規定，不適用傳聞法則有關限制證據能力之相關規
    定，合先敘明。
貳、實體方面：
一、上揭犯罪事實，業據被告黃偉勛於警詢時、偵查中、本院準
    備程序及審理時均坦承不諱，核與證人即告訴人林勛予、邵
    偉倫於警詢時之證述相符，並有新北市政府警察局三重分局
    扣押筆錄、扣押物品目錄表各1份、扣押物品照片2張、贓物
    認領保管單1紙、被告與告訴人林勛予、邵偉倫簽立之和解
    書各1份、臺灣新北地方檢察署勘驗筆錄1份及監視器錄影畫
    面光碟1片在卷可稽（見偵查卷第19至23、27、29、31、63
    、65頁、本院卷），足認被告之自白與事實相符，洵堪採為
    認定事實之依據。本案事證明確，被告犯行，堪以認定，應
    依法論科。
二、論罪科刑：
  ㈠按刑法第321條第1項第3款之攜帶兇器竊盜罪，係以行為人攜
    帶兇器竊盜為其加重條件，此所謂兇器，其種類並無限制，
    凡客觀上足對人之生命、身體、安全構成威脅，具有危險性
    之兇器均屬之，且祇須行竊時攜帶此種具有危險性之兇器為
    已足，並不以攜帶之初有行兇之意圖為必要，且該兇器不必
    原屬行竊者本人所有，亦不以自他處攜至行竊處所為必要，
    縱在行竊場所隨手拾取應用，其有使人受傷之危險既無二致
    ，自仍應屬攜帶兇器之範疇，最高法院79年台上字第5253號
    判例、90年度台上字第1261號判決意旨可資參照。查，被告
    就犯罪事實一㈡行竊時所使用之六角扳手，乃金屬所製，質
    地堅硬，如以之攻擊人體，足以造成相當之傷害，是可認該
    物客觀上可對人之生命、身體、安全構成威脅，具有危險性
    ，而屬刑法第321條第1項第3款所稱之兇器。是核被告就犯
    罪事實一㈠所為，係犯刑法第320條第1項之竊盜罪；就犯罪
    事實一㈡所為，係犯刑法第321條第1項第3款之攜帶兇器竊盜
    罪。
  ㈡被告所犯上開2罪間，犯意各別，行為互殊，應予分論併罰。
  ㈢按犯罪情狀顯可憫恕，即認科以最低刑度仍嫌過重者，得酌
    量減輕其刑，刑法第59條定有明文。所謂犯罪情狀顯可憫恕
    ，應就犯罪一切情狀，予以全盤考量，審酌其犯罪有無可憫
    恕之事由，即有無特殊之原因與環境，在客觀上足以引起一
    般同情，以及宣告法定低度刑，是否猶嫌過重等等，以為判
    斷；且刑法第59條所謂「犯罪之情狀」顯可憫恕，與刑法第
    57條所稱之審酌「一切情狀」，二者並非屬截然不同之範圍
    ，於裁判上酌量減輕其刑時，本應就犯罪一切情狀（包括刑
    法第57條所列舉之10款事項），予以全盤考量，審酌其犯罪
    有無可憫恕之事由，以為判斷，故適用第59條酌量減輕其刑
    時，並不排除第57條所列舉10款事由之審酌（最高法院51年
    台上字第899號判例、70年度第6次刑事庭會議決議、95年度
    台上字第6157號、101年度台上字第5393號判決意旨參照）
    。又按刑法第321條第1項加重竊盜罪之法定刑為「6月以上5
    年以下有期徒刑，得併科50萬元以下罰金」，衡以同為竊盜
    之人，其原因動機不一，犯罪情節未必盡同，其所造成危害
    社會之程度有異，法律科處此類犯罪，所設定之法定最低本
    刑卻相同，不可謂不重。於此情形，倘依其情狀處以較法定
    刑度為低之有期徒刑，即足以懲儆，並可達防衛社會秩序安
    全之目的者，自非不可依客觀之犯行與主觀之惡性二者加以
    考量其情狀是否有可憫恕之處，適用刑法第59條之規定酌量
    減輕其刑，期使個案裁判之量刑能斟酌至當，符合比例原則
    。查，被告就犯罪事實一㈡所犯攜帶兇器竊盜犯行固值非難
    ，惟本院審酌被告行竊之處所為路邊，並非住家或人潮聚集
    之處，是被告攜帶兇器所生之危險性程度實屬較輕，且其所
    竊財物價值亦非至鉅，犯罪情節尚非重大，是綜其犯罪情狀
    以觀，縱科以最低度法定刑仍嫌過重，實有「情輕法重」之
    感，在客觀上足以引起一般之同情，顯可憫恕，爰依刑法第
    59條規定酌減其刑。
  ㈣爰審酌被告正值青年，不思循正當途徑獲取財物，貪圖小利
    而行竊他人機車上之零件，欠缺尊重他人財產權之觀念，惟
    念其犯後坦承犯行，並與告訴人林勛予、邵偉倫達成和解，
    賠償損失而取得渠等之諒解，有和解書2份、本院公務電話
    紀錄表1份在卷可佐，犯後態度堪稱良好，且其前無犯罪科
    刑紀錄，有臺灣高等法院被告前案紀錄表在卷可參，素行尚
    佳，並兼衡其犯罪之動機、目的、手段、所竊取之財物價值
    ，所竊得之告訴人邵偉倫財物部分已經警方扣押發還告訴人
    邵偉倫，及其自陳專科畢業之智識程度，現從事護理師工作
    、須扶養祖母之生活狀況等一切情狀，分別量處如主文所示
    之刑，並均諭知如易科罰金之折算標準，及定其應執行之刑
    並諭知如易科罰金之折算標準，以資懲儆。
  ㈤又被告前未曾因故意犯罪而受有期徒刑以上刑之宣告，有臺
    灣高等法院被告前案紀錄表在卷可稽，因一時失慮，偶罹刑
    典，事後已坦承犯行，深具悔意，並與告訴人林勛予、邵偉
    倫達成和解，賠償損失，本院認其經此偵審程序及罪刑之宣
    告，應知所警惕而無再犯之虞，本院因認暫不執行其刑為當
    ，併予宣告緩刑2年，以啟自新。
三、沒收：
  ㈠按供犯罪所用、犯罪預備之物或犯罪所生之物，屬於犯罪行
    為人者，得沒收之，刑法第38條第2項前段定有明文。又犯
    罪所得，屬於犯罪行為人者，沒收之；前二項之沒收，於全
    部或一部不能沒收或不宜執行沒收時，追徵其價額；犯罪所
    得已實際合法發還被害人者，不予宣告沒收或追徵；宣告前
    二條之沒收或追徵，有過苛之虞、欠缺刑法上之重要性、犯
    罪所得價值低微，或為維持受宣告人生活條件之必要者，得
    不宣告或酌減之，刑法第38條之1第1項前段、第3項、第5項
    、第38條之2第2項分別定有明文。
  ㈡查，被告就犯罪事實一㈠竊得之後照鏡1組與鈦合金六角螺絲1
    對，屬犯罪所得，且未經扣案，然被告已與告訴人林勛予以
    2萬元達成和解並賠償完畢，有和解書及本院公務電話紀錄
    表各1份在卷可稽，是被告既已賠償，應已達到沒收制度剝
    奪被告犯罪所得之立法目的，如另沒收被告上揭犯罪所得，
    將使被告承受過度之不利益，顯屬過苛，爰依刑法第38條之
    2第2項之規定不予宣告沒收或追徵。另被告就犯罪事實一㈡
    竊得之傳動蓋1個與螺絲8顆，業經警方扣押發還告訴人邵偉
    倫一節，有贓物認領保管單1紙在卷可稽，爰依刑法第38條
    之1第5項之規定，不予宣告沒收或追徵。至被告就犯罪事實
    一㈡行竊時所用之六角扳手1支，並非被告所有一節，已經被
    告供述在卷，且並未扣案，爰不予宣告沒收或追徵。
據上論斷，應依刑事訴訟法第273條之1第1項、第299條第1項前
段，刑法第320條第1項、第321條第1項第3款、第41條第1項前段
、第51條第5款、第59條、第74條第1項第1款，刑法施行法第1條
之1第1項，判決如主文。
本案經檢察官謝承勳提起公訴，經檢察官張啓聰到庭執行職務。
中　　華　　民　　國　　111 　年　　3 　　月　　16　　日
                  刑事第二十五庭  法  官      曾淑娟
上列正本證明與原本無異。
如不服本判決，應於判決送達後20日內敘明上訴理由，向本院提
出上訴狀 (應附繕本) ，上訴於臺灣高等法院。其未敘述上訴理
由者，應於上訴期間屆滿後20日內向本院補提理由書「切勿逕送
上級法院」。
                                   書記官　    張佑慈
中　　華　　民　　國　　111 　年　　3 　　月　　17　　日
　
附錄本案論罪科刑法條全文：
中華民國刑法第320條
意圖為自己或第三人不法之所有，而竊取他人之動產者，為竊盜
罪，處5年以下有期徒刑、拘役或50萬元以下罰金。
意圖為自己或第三人不法之利益，而竊佔他人之不動產者，依前
項之規定處斷。
前二項之未遂犯罰之。

中華民國刑法第321條
犯前條第一項、第二項之罪而有下列情形之一者，處6月以上5年
以下有期徒刑，得併科50萬元以下罰金：
一、侵入住宅或有人居住之建築物、船艦或隱匿其內而犯之。
二、毀越門窗、牆垣或其他安全設備而犯之。
三、攜帶兇器而犯之。
四、結夥三人以上而犯之。
五、乘火災、水災或其他災害之際而犯之。
六、在車站、港埠、航空站或其他供水、陸、空公眾運輸之舟、
    車、航空機內而犯之。
前項之未遂犯罰之。